【裁判字號】    92,訴,831
【裁判日期】    920731
【裁判案由】    毒品危害防制條例
【裁判全文】
臺灣臺北地方法院刑事判決                          九十二年度訴字第八三一號
    公  訴  人  臺灣臺北地方法院檢察署檢察官
    被      告  甲○○  男  二.
右列被告因違反毒品危害防制條例案件，經檢察官提起公訴（九十一年毒偵字第九０
一號），本院判決如左：
    主    文
甲○○施用第一級毒品，累犯，處有期徒刑壹年。又施用第二級毒品，累犯，處有期
徒刑拾月。應執行有期徒刑壹年捌月。
    事    實
一、甲○○曾因違反麻醉藥品管理條例案件，經本院於民國八十五年八月二十二日判
    處有期徒刑五月，經通緝到案後，於八十八年十二月十六日執行完畢。仍不之悔
    改，又因施用第二級毒品案件，經檢察官聲請本院以八十八年度毒聲字第二八八
    六號裁定送觀察、勒戒後，認無繼續施用毒品之傾向，經檢察官於八十九年一月
    三日以八十八年度毒偵字第四八七、一０七九號處分書為不起訴之處分確定；又
    基於概括犯意，自八十九年二月十四日起同年九月三十日止，連續在臺北市○○
    區○○街一０三巷五十號住處等地，施用第二級毒品安非他命，經檢察官聲請本
    院以八十九年度毒聲字第二八八六號裁定送觀察、勒戒後，認有繼續施用毒品之
    傾向，經本院以八十九年度毒聲字第二七五三號裁定強制戒治一年（嗣經停止戒
    治，於九十年七月十三日起至九十年十月一日止付保護管束，保管束期滿，未經
    撤銷停止戒治，依毒品危害防治條例第二十二條第二項規定視為強制戒治期滿）
    ，並由檢察官以九十一年度毒偵緝字第七二號聲請簡易判決處刑（嗣經本院於九
    十二年五月二十二日以九十一年度簡字第一六八八號判決判處有期徒刑六月）。
    被告復於保護管束期滿後，另於九十年十月三十一日凌晨三時許之前九十六小時
    內某時，在不詳地點，施用第二級毒品安非他命，為警於九十年十月三十一日凌
    晨三時許，在臺北市○○街一０三巷五十號查獲，再經檢察官以九十一年度毒偵
    字第一０一號聲請簡易判決處刑（嗣經本院於九十一年六月十七日以九十一年度
    簡字第一六七五號簡易判決判處有期徒刑六月確定）。詎甲○○均不思戒除，於
    前案九十年十月三十一日為警查獲後近五個月間（非時間緊接），於九十一年三
    月三十日至台北縣汐止市○○○街一巷一號二樓友人住處修理冷氣時，復臨時起
    意（與前案非基於概括犯意），分別基於施用第一級毒品海洛因、第二級毒品安
    非他命之不同犯意，在該處以抽煙之方式施用第一級毒品海洛因；另以點火燒烤
    產生氣體之方式施用第二級毒品安非他命。嗣於九十一年三月三十日下午五時許
    ，在上址為警查獲，並扣得其友人唐書銘持有之毒品及施用工具（於唐書銘所涉
    案件另案處理沒收）。
二、案經臺北市政府警察局信義分局移送台灣台北地方法院檢察署檢察官偵查起訴。
    理    由
一、右揭事實，業據被告甲○○於本院審理期日坦承不諱，且被告為警查獲當日採集
    之尿液經法務部調查局以氣相層析質譜儀檢驗結果，確呈嗎啡及甲基安非他命陽
    性反應，有法務部調查局九十二年三月十一日調科壹字第０九二六二三五三五二
    ０號檢驗通知書在卷可按（附於九十一年度毒偵字第九０一號卷宗第十七頁）；
    核與被告前開任意性自白相符。再查甲○○曾前因施用第二級毒品案件，經檢察
    官聲請本院以八十八年度毒聲字第二八八六號裁定送觀察、勒戒後，認無繼續施
    用毒品之傾向，經檢察官於八十九年一月三日以八十八年度毒偵字第四八七、一
    ０七九號處分書為不起訴之處分確定；又基於概括犯意，自八十九年二月十四日
    起同年九月三十日止，連續在臺北市○○區○○街一０三巷五十號住處等地，施
    用第二級毒品安非他命，經檢察官聲請本院以八十九年度毒聲字第二八八六號裁
    定送觀察、勒戒後，認有繼續施用毒品之傾向，經本院以八十九年度毒聲字第二
    七五三號裁定強制戒治一年（嗣經停止戒治，於九十年七月十三日起至九十年十
    月一日止付保護管束，保管束期滿，未經撤銷停止戒治，依毒品危害防治條例第
    二十二條第二項規定視為強制戒治期滿），並由檢察官以九十一年度毒偵緝字第
    七二號聲請簡易判決處刑（經本院以九十一年度簡字第一六八八號判決判處有期
    徒刑六月）。被告復於保護管束期滿後，另於九十年十月三十一日凌晨三時許之
    前九十六小時內某時，在不詳地點，施用第二級毒品安非他命，為警於九十年十
    月三十一日凌晨三時許，在臺北市○○街一０三巷五十號查獲，再經檢察官以九
    十一年度毒偵字第一０一號聲請簡易判決處刑，經本院以九十一年度簡字第一六
    七五號簡易判決判處有期徒刑六月確定，此分別有臺灣高等法院被告全國前案紀
    錄表、臺灣臺北地方法院檢察署檢察官八十八年度毒偵字第四八七、一０七九號
    不起訴處分書、九十一年毒偵緝字第七二號、九十一年度毒偵字第一０一號聲請
    簡易判決處刑書、本院九十一年度簡字第一六八八、一六七五號刑事簡易判決、
    本院八十九年度毒聲字第二七五三號裁定、九十年度毒聲字第一二七九號裁定、
    法務部在監
    定上開事實無誤，有該裁定在卷可按。綜上所述，此次被告三犯以上施用第二級
    、第一級毒品之事證明確，其犯行堪以認定。
二、查肅清煙毒條例業於八十七年五月二十日由總統以華總（一）義字第八七０００
    九九八六０號令將其名稱修正為毒品危害防制條例，並修正全文，於同年月二十
    二日生效。該條例第二條將具成癮性、濫用性及對社會危害性之麻醉藥品與其製
    品及影響精神物質與其製品列為毒品，並將海洛因列為毒品危害防制條例第二條
    第一項第一款之第一級毒品；將安非他命列為毒品危害防制條例第二條第一項第
    二款之第二級毒品。被告前曾多次施用毒品，分別經執行觀察勒戒或戒治處分後
    ，又另行起意為本件各項施用毒品犯行，其此次施用毒品海洛因及安非他命之行
    為，核係分別犯毒品危害防制條例第十條第一項之施用第一級毒品罪及同法條第
    二項之施用第二級毒品罪。其非法施用第二級毒品安非他命及第一級毒品海洛因
    前非法持有毒品之低度行為，分別為其非法施用之高度行為所吸收，均不另論罪
    。又被告此次犯罪與前案為警查獲之時間相隔近五個月，且自承係到場修冷氣時
    臨時起意施用，難認與前案為時間緊接、犯意概括之連續犯，顯無裁判上一罪關
    係，本案自應另行判決，附此說明。查被告曾因違反麻醉藥品管理條例案件，經
    本院於八十五年八月二十二日判處有期徒刑五月，經通緝到案後，於八十八年十
    二月十六日執行完畢，有台灣高等法院被告全國前案紀錄表可稽，其於執行完畢
    後，五年內再犯本件法定本刑為有期徒刑以上之二罪，均為累犯，各依法加重其
    刑。被告分別施用第一級毒品及第二級毒品之行為個別，犯意互殊，應予分論併
    罰。爰審酌被告非法施用第一級、第二級毒品，對個人身心戕害甚鉅，且前已因
    施用毒品案件，分別經入監執行、執行觀察勒戒、戒治處分，仍三犯以上施用毒
    品罪，顯未因前所受處分、執行而決心改過，惟念其犯後態度良好，坦承犯行，
    及其本件施用毒品行為之時間長短、次數多寡、情節輕重等一切情狀，分別量處
    如主文所示之刑，並定其應執行之刑。
據上論斷，應依刑事訴訟法第二百九十九條第一項前段，毒品危害防制條例第十條第
一項、第二項，刑法第十一條前段、第四十七條、第五十一條第五款，判決如主文。
本案經檢察官蔡立文到庭執行職務
中      華      民      國    九十二    年      七      月    三十一    日
                                      臺灣臺北地方法刑事第八庭
                                          法  官  朱瑞娟
如不服本判決，應於判決送達後十日內，向本院提出上訴狀
右正本證明與原本無異。
                                          書記官  梁淑時
中      華      民      國    九十二    年      八      月      一      日
附錄本案論罪科刑之主要法條：
毒品危害防制條例第十條
施用第一級毒品者，處六月以上五年以下有期徒刑。
施用第二級毒品者，處三年以下有期徒刑。


司法院資訊處製作；財團法人民間司法改革基金會備份。
